【裁判字號】    97,上易,947
【裁判日期】    970626
【裁判案由】    贓物
【裁判全文】
臺灣高等法院臺中分院刑事判決         97年度上易字第947號
上  訴  人  臺灣南投地方法院檢察署檢察官
被      告  乙○○
上列上訴人因被告贓物案件，不服臺灣南投地方法院97年度簡上
字第23號，中華民國97年4月23日第一審判決（起訴案號：臺灣
南投地方法院檢察署96年度偵字第4996號），提起上訴，本院判
決如下：
    主  文
原判決撤銷。
乙○○收受贓物，處拘役拾日，如易科罰金，以新臺幣壹仟元
折算壹日。
    犯罪事實
一、乙○○於民國96年9月底某日，在南投縣南投市○○路○段39
    8巷22號前，雖知悉其女友廖春淑所交付之車牌號碼UAK-715
    號輕型機車，乃他人所失竊之贓物（該機車係丙○○所有，
    於96年7月17日12時30分許，在南投縣南投市○○路口發現
    遭竊），仍予以收受供己騎乘使用。嗣於96年11月17日13時
    許，其騎乘上開輕型機車至南投縣名間鄉○○路258號檳榔
    攤購買飲料時，為警攔檢而查悉上情。
二、案經南投縣警察局南投分局報請臺灣南投地方法院檢察署檢
    察官偵查起訴。
    理  由
一、訊據被告乙○○經本院合法傳喚，無正當理由不到庭，本院
    不待其陳述逕行判決，先予明。上開犯罪事實，質之被告
    固坦承有於上揭時地，騎乘車牌號碼UAK-715號輕型機車為
    警攔檢，查悉該機車係屬贓物之事實，然矢口否認有何收受
    贓物犯行，辯稱：其不知道該機車係失竊之贓物云云。惟查
    ：
  (一)、上開機車確係被害人丙○○所失竊之事實，業據該被害人
      於警訊陳述甚明，並有贓物認領保管單、車籍查詢-基本
      資料詳細畫面及失車紀錄各一紙在卷可資佐證，足見該機
      車確係贓物無訛。
  (二)、被告先於警詢中供稱：其於96年9月底至其妹詹桂丹在南
      投縣南投市○○路○段398巷22號住處，在騎樓下發現系爭
      機車，其問詹桂丹系爭機車係何人所有，詹桂丹稱是劉雅
      萍所寄放，連錀匙都有，其當時沒有交通工具就向詹桂丹
      借用系爭機車云云。嗣於偵訊時改稱：系爭機車係其向之
      前的女朋友廖春淑借用，由廖春淑的妹妹劉雅萍將系爭機
      車交給其妹妹詹桂丹，其沒有問機車是否偷來的云云。再
      於原審上訴狀改稱：96年10月初廖春淑因系爭機車之汽缸
      有問題，廖春淑之妹劉雅萍便將系爭機車騎乘至蔡金來住
      處寄放，劉雅萍隨即離去，其因無交通工具，經廖春淑答
      應後，始將系爭機車騎回云云。復於原審審理時供稱：當
      天有打電話與廖春淑聯絡，但電話沒通，其就把機車騎走
      云云。其就取得系爭機車方式，前後供述不一，顯然在迴
      避關於機車來源之問題。而證人即被告之妹詹桂丹於偵訊
      時證稱：「那是她（廖春淑）去偷的，我哥哥沒有跟她一
      起去偷。」等語，雖有迴護被告涉嫌行竊之用意，但另一
      方面卻亦顯示被告已具有該機車乃贓物之認知；況騎用機
      車上路，依交通法規，均應攜帶機車行車執照，以證明機
      車來源之合法性，此乃一般人行社會生活所普遍認知之常
      識，乃被告未持有任何證明其機車之來源證件，即任意收
      受而騎用，益堪認其確已認知該機車乃贓物之事實。
  (三)、綜上所述，被告事後辯稱不知該機車係贓物，應係卸責之
      詞，不足採信。本件事證已臻明確，被告犯行堪予認定。
二、核被告所為，係犯刑法第349條第1項之收受贓物罪。原審法
    院未詳予調查上開不利被告之證據，遽為被告無罪之判決，
    核有違誤，檢察官上訴意旨執此指摘原判決不當，即有理由
    ，應由本院將原判決撤銷改判。爰審酌被告素行、智識、生
    活狀況，犯罪動機、目的，所生損害，及事後態度等一切情
    狀，量處如主文第2項所示之刑，並諭知易科罰金之折算標
    準示懲。
據上論斷，應依刑事訴訟法第369條第1項前段、第364條、第371
條、第299條第1項前段，刑法第349條第1項、第41條第1項前段
，刑法施行法第1條之1，判決如主文。
本案經檢察官甲○○到庭執行職務。
中    華    民    國    97    年    6    月    26     日
            刑事第六庭  審判長法  官  李  文  雄
                              法  官  張  恩  賜
                              法  官  邱  顯  祥
上列正本證明與原本無異。
不得上訴。
                              書記官  陳  桂  芬
中    華    民    國    97    年    6    月     26   日
附錄本件參考法條：
刑法第349條第1項
收受贓物者，處3年以下有期徒刑、拘役或5百元以下罰金。


司法院資訊處製作；財團法人民間司法改革基金會備份。
